ACORDAO-COMPLETO-2385845

ACÓRDÃO DE RELAÇÃO

ACÓRDÃO DE RELAÇÃO 14507/2019 ATA 44/2019 - PRIMEIRA CÂMARA

Acórdão 14507/2019-TCU-Primeira Câmara
Os ministros do Tribunal de Contas da União, reunidos em sessão da 1ª Câmara, com fundamento nos arts. 1º, V, e 39, II, da Lei 8.443/1992, no art. 260, §1º, do RI/TCU, no art. 7º, I, da Resolução TCU 206/2007, na forma do art. 143, II, do RI/TCU, e de acordo com os pareceres convergentes emitidos nos autos, ACORDAM, por unanimidade, em considerar prejudicado o exame de mérito dos atos de concessão de pensão militar a seguir relacionados, por perda de objeto.
1. Processo TC-Processo 028.581/2019-9 (PENSÃO MILITAR) 
	1.1. Interessados: Amelia de Sousa Matos de Lima (XXX.311.361-XX) ; Ana Luiza de Souza Ferreira (XXX.187.227-XX) ; Antonia Luzimar de Freitas (XXX.179.224-XX) ; Creusa Freitas dos Santos (XXX.065.047-XX) ; Creuza Porto Vasconcelos dos Santos (XXX.157.147-XX) ; Delza Reis de Aguiar (XXX.669.271-XX) ; Deolinda Correa Pinto (XXX.930.997-XX) ; Eliza da Silva (XXX.626.387-XX) ; Elza Souza de Oliveira (XXX.933.187-XX) ; Francisca Abreu Pereira (XXX.594.333-XX) ; Julia da Silva Rabello Ferreira (XXX.463.787-XX) ; Juliana Maria Correia de Menezes (XXX.026.763-XX) ; Lucia Maria de Noronha Azambuja (XXX.032.577-XX) ; Lucileide da Silva Rodrigues (XXX.413.527-XX) ; Marcondes Soares de Oliveira (XXX.093.417-XX) ; Maria Eudocia Saraiva Lima (XXX.117.583-XX) ; Maria Telma dos Santos Pereira (XXX.914.607-XX) ; Maria da Paz Soares (XXX.950.193-XX) ; Nazare das Gracas da Silva Monteiro (XXX.568.562-XX) ; Neuza Freitas da Cruz (XXX.264.727-XX) ; Nilza de Freitas Fernandes (XXX.757.767-XX) ; Ottilia Sampaio Chrisman (XXX.869.417-XX) ; Raquel Maria da Silva (XXX.665.207-XX) ; Ruth Silva de Assis (XXX.659.967-XX) ; Vanessa Soares de Oliveira (XXX.100.283-XX) ; Vera Ester dos Anjos da Cruz (XXX.653.017-XX) ; Vera Maria Soares de Oliveira (XXX.500.683-XX) ; Veronica Soares de Oliveira (XXX.017.883-XX) ; Zelina Muniz Cardoso (XXX.690.277-XX) .
	1.2. Órgão: Ministério da Defesa-Comando da Marinha (vinculador) .
	1.3. Relator: Ministro-Substituto Weder de Oliveira.
	1.4. Representante do Ministério Público: Procurador Júlio Marcelo de Oliveira.
	1.5. Unidade Técnica: Secretaria de Fiscalização de Pessoal (Sefip) .
	1.6. Representação legal: não há.
	1.7. Determinações/Recomendações/Orientações: não há.

Primeira Câmara

Ministério da Defesa-Comando da Marinha (vinculador).

Amelia de Sousa Matos de Lima (XXX.311.361-XX); Ana Luiza de Souza Ferreira (XXX.187.227-XX); Antonia Luzimar de Freitas (XXX.179.224-XX); Creusa Freitas dos Santos (XXX.065.047-XX); Creuza Porto Vasconcelos dos Santos (XXX.157.147-XX); Delza Reis de Aguiar (XXX.669.271-XX); Deolinda Correa Pinto (XXX.930.997-XX); Eliza da Silva (XXX.626.387-XX); Elza Souza de Oliveira (XXX.933.187-XX); Francisca Abreu Pereira (XXX.594.333-XX); Julia da Silva Rabello Ferreira (XXX.463.787-XX); Juliana Maria Correia de Menezes (XXX.026.763-XX); Lucia Maria de Noronha Azambuja (XXX.032.577-XX); Lucileide da Silva Rodrigues (XXX.413.527-XX); Marcondes Soares de Oliveira (XXX.093.417-XX); Maria Eudocia Saraiva Lima (XXX.117.583-XX); Maria Telma dos Santos Pereira (XXX.914.607-XX); Maria da Paz Soares (XXX.950.193-XX); Nazare das Gracas da Silva Monteiro (XXX.568.562-XX); Neuza Freitas da Cruz (XXX.264.727-XX); Nilza de Freitas Fernandes (XXX.757.767-XX); Ottilia Sampaio Chrisman (XXX.869.417-XX); Raquel Maria da Silva (XXX.665.207-XX); Ruth Silva de Assis (XXX.659.967-XX); Vanessa Soares de Oliveira (XXX.100.283-XX); Vera Ester dos Anjos da Cruz (XXX.653.017-XX); Vera Maria Soares de Oliveira (XXX.500.683-XX); Veronica Soares de Oliveira (XXX.017.883-XX); Zelina Muniz Cardoso (XXX.690.277-XX).

WEDER DE OLIVEIRA

não há.

Procurador Júlio Marcelo de Oliveira.

PENSÃO MILITAR (PMIL)

Secretaria de Fiscalização de Pessoal (Sefip).